【裁判字號】    97,易,3485
【裁判日期】    970930
【裁判案由】    竊盜
【裁判全文】
臺灣臺中地方法院刑事判決              97年度易字第3485號
公  訴  人  臺灣臺中地方法院檢察署檢察官
被      告  甲○○
上列被告因竊盜案件，經檢察官提起公訴（九十七年度偵字第一
五七八七號），由本院裁定進行簡式審判程序，判決如下：
    主    文
甲○○所犯如附表編號一至四所示之竊盜罪，均累犯，各處如附
表編號一至四所示之宣告刑。應執行有期徒刑壹年捌月；扣案之
機車鑰匙壹支、Ｔ字型鐵鉤壹支，均沒收。
    犯罪事實
一、甲○○前因違反毒品危害防制條例案件，經本院以九十四年
    度易字第九六七號判決判處有期徒刑六月，如易科罰金以銀
    元三百元折算一日確定；又因竊盜案件，經本院以九十四年
    度易字第一七一四號判決判處有期徒刑六月，如易科罰金以
    銀元三百元折算一日確定；再因違反毒品危害防制條例案件
    ，經本院以九十四年度易字第一九七九號判決判處有期徒刑
    八月確定；上開三罪嗣經本院裁定應執行有期徒刑一年六月
    確定，於民國九十六年五月十六日假釋出監，至九十六年六
    月二十五日假釋期滿未經撤銷，以已執行完畢論。詎仍不知
    悔改，竟分別基於竊取他人財物之犯意，意圖為自己不法之
    所有，先於附表編號一所示之時間、地點，以如附表編號一
    所示之方式，竊取如附表編號一所示之重機車得手後，遂將
    自己所有之車牌號碼ＢＺＬ－六七０號車牌改懸於該部贓車
    上，用以躲避員警追緝，該車原有之車牌號碼二ＦＱ－一三
    一號車牌則予丟棄。其後再於附表編號二至四所示之時、地
    ，騎乘上開改懸車牌後之贓車至各該行竊地點，以如附表編
    號二至四所示之方式，竊取如附表編號二至四所示之財物得
    手（其中甲○○於行竊附表編號四所示財物前，已先將Ｔ字
    型鐵鉤丟棄於地）。嗣於九十七年七月二日凌晨四時許，經
    警在臺中市○區○○路三十八巷五十號前察覺甲○○行跡可
    疑而上前盤查，遂發現甲○○所騎乘之機車車牌與引擎號碼
    不符，且自其背包內起出己○○所失竊之衛星導航機一臺，
    又於該部贓車座墊下方置物箱內起出丙○○、戊○○所失竊
    之汽車音響各一臺（上開失竊物品均經所有人丁○○、丙○○、戊○○、己○○領回），再當場扣得甲○○所有供竊盜
    附表編號一所示機車所使用之機車鑰匙一支，又於附表編號
    三所示行竊地點附近之地上，扣得其所有供竊盜附表編號二
    、三所示汽車音響所使用之Ｔ字型鐵鉤一支，始悉上情。
二、案經臺中市警察局第三分局報告臺灣臺中地方法院檢察署檢
    察官偵查起訴。
    理    由
一、本件被告甲○○於準備程序中，先就上開犯罪事實為有罪之
    陳述，且所犯係死刑、無期徒刑、最輕本刑為三年以上有期
    徒刑以外之罪，經本院告知簡式審判程序之旨，並聽取檢察
    官及被告之意見後，依刑事訴訟法第二百七十三條之一第一
    項之規定，裁定進行簡式審判程序，先此敘明。
二、上開犯罪事實，業據被告甲○○於警詢及偵審時坦承不諱，
    核與證人即被害人丁○○、丙○○、戊○○、己○○於警詢
    中指證物品遭竊情節相符，並有贓物認領保管收據四張、臺
    中市警察局車輛尋獲電腦輸入單、現場圖各一份、照片二十
    一張在卷可稽，及機車鑰匙一支、Ｔ字型鐵鉤一支扣案為憑
    ，足徵被告前揭自白應屬實情。而被告持以行竊如附表編號
    二、三所示財物之Ｔ字型鐵鉤一支，確係金屬材質製成，彎
    鉤部分亦可勾傷人體，客觀上自可供作兇器使用，殆無疑義
    。本案事證已臻明確，被告犯行至堪認定。
三、核被告甲○○竊取如附表所示之他人財物，就附表編號一、
    四部分，所為均係犯刑法第三百二十條第一項之普通竊盜罪
    ；就附表編號二、三部分，所為係犯刑法第三百二十一條第
    一項第三款之攜帶兇器加重竊盜罪。而被告所犯上開四罪間
    ，犯意各別，行為互殊，應予分論併罰。查被告前因違反毒
    品危害防制條例案件，經本院以九十四年度易字第九六七號
    判決判處有期徒刑六月，如易科罰金以銀元三百元折算一日
    確定；又因竊盜案件，經本院以九十四年度易字第一七一四
    號判決判處有期徒刑六月，如易科罰金以銀元三百元折算一
    日確定；再因違反毒品危害防制條例案件，經本院以九十四
    年度易字第一九七九號判決判處有期徒刑八月確定；上開三
    罪嗣經本院裁定應執行有期徒刑一年六月確定，於九十六年
    五月十六日假釋出監，至九十六年六月二十五日假釋期滿未
    經撤銷，以已執行完畢論，有臺灣高等法院被告前案紀錄表
    在卷可按。其受有期徒刑之執行完畢，五年內故意再犯法定
    本刑有期徒刑以上之普通竊盜罪及攜帶兇器加重竊盜罪，均
    為累犯，皆應依法加重其刑。爰審酌被告正當盛年，竟不知
    憑恃己力掙取金錢以供生活之需，猶恣意竊取他人財物，價
    值觀念非無偏差；且被告曾因竊盜案件入監服刑執行完畢，
    竟未能記取教訓而重蹈覆轍，益見其主觀惡性重大；再參以
    被告犯罪動機、目的、手段、犯罪後坦承犯行之態度、具有
    國中畢業學歷之智識程度等一切情狀，分別量處如主文所示
    之刑，並定其應執行之刑，以示懲儆。
四、扣案之機車鑰匙一支、Ｔ字型鐵鉤一支，均為被告所有各供
    竊盜如附表編號一及二、三所使用之工具，均經被告於警詢
    及偵查中供述至明，均應依刑法第三十八條第一項第二款之
    規定，宣告沒收。另扣案之剪刀一支、手電筒一支、六角扳
    手一支、棉質手套一雙、十字起子一支、螺絲扳手二支，據
    被告於警詢時供稱均為車輛維修工具，且無證據證明被告係
    攜帶上開扣案物品行竊財物，難認與本案有何直接關聯，本
    院自毋庸逕予諭知沒收，附此敘明。
據上論斷，應依刑事訴訟法第二百七十三條之一第一項、第二百
九十九條第一項前段，刑法第三百二十條第一項、第三百二十一
條第一項第三款、第四十七條第一項、第五十一條第五款、第三
十八條第一項第二款，刑法施行法第一條之一第一項、第二項前
段，判決如主文。
本案經檢察官乙○○到庭執行職務。
中    華    民    國    97    年    9     月    30    日
                  刑事第七庭    法  官  高文崇
上正本證明與原本無異。
如不服本判決，應於收送達後10日內向本院提出上訴書狀（應敘
述具體理由並附繕本）。
上訴書狀如未敘述理由，應於上訴期間屆滿後20日內補提理由書
於本院。
                                書記官  林淑慧
中    華    民    國    97    年    9     月    30    日
附錄本案論罪科刑法條：
刑法第三百二十條第一項：
意圖為自己或第三人不法之所有，而竊取他人之動產者，為竊盜
罪，處五年以下有期徒刑、拘役或五百元以下罰金。
刑法第三百二十一條第一項：
犯竊盜罪而有左列情形之一者，處六月以上、五年以下有期徒刑
：
一、於夜間侵入住宅或有人居住之建築物、船艦或隱匿其內而犯
之者。
二、毀越門扇、牆垣或其他安全設備而犯之者。
三、攜帶兇器而犯之者。
四、結夥三人以上而犯之者。
五、乘火災、水災或其他災害之際而犯之者。
六、在車站或埠頭而犯之者。
附表：
┌─┬──────┬───────┬───┬─────────┬──────────┐
│編│時間        │地點          │被害人│犯罪方式及所竊得財│宣告刑              │
│號│            │              │      │物                │                    │
├─┼──────┼───────┼───┼─────────┼──────────┤
│  │97年3月18日 │臺中市南區大慶│丁○○│持扣案之機車鑰匙1 │甲○○竊盜，累犯，處│
│1 │某時        │街2段7巷38號前│      │支，竊取丁○○所有│有期徒刑伍月。扣案之│
│  │            │              │      │之車牌號碼2FQ-131 │機車鑰匙壹支沒收。  │
│  │            │              │      │號重機車1輛（價值 │                    │
│  │            │              │      │據丁○○稱約為新臺│                    │
│  │            │              │      │幣50000元）       │                    │
├─┼──────┼───────┼───┼─────────┼──────────┤
│  │97年7月2日凌│臺中市南區南和│丙○○│攜帶客觀上足供作為│甲○○攜帶兇器竊盜，│
│2 │晨2時許     │路159號前     │      │兇器使用之T字型鐵 │累犯，處有期徒刑捌月│
│  │            │              │      │鉤1支，並以石頭（ │。扣案之T字型鐵鉤壹 │
│  │            │              │      │非兇器）敲破車窗（│支沒收。            │
│  │            │              │      │毀損部分未據告訴）│                    │
│  │            │              │      │，竊取丙○○所有之│                    │
│  │            │              │      │車牌號碼0799-NB 號│                    │
│  │            │              │      │自用小客車內之汽車│                    │
│  │            │              │      │音響1臺（價值據徐 │                    │
│  │            │              │      │萬全稱約為新臺幣  │                    │
│  │            │              │      │7000至8000元）    │                    │
│  │            │              │      │                  │                    │
├─┼──────┼───────┼───┼─────────┼──────────┤
│  │97年7月2日凌│臺中市南區南和│戊○○│攜帶客觀上足供作為│甲○○攜帶兇器竊盜，│
│3 │晨2時30分許 │一街與高工路口│      │兇器使用之T字型鐵 │累犯，處有期徒刑捌月│
│  │            │              │      │鉤1支，並以石頭（ │。扣案之T字型鐵鉤壹 │
│  │            │              │      │非兇器）敲破車窗（│支沒收。            │
│  │            │              │      │毀損部分未據告訴）│                    │
│  │            │              │      │，竊取戊○○所有之│                    │
│  │            │              │      │車牌號碼3670-NM 號│                    │
│  │            │              │      │自用小客車內之汽車│                    │
│  │            │              │      │音響1臺（價值據鄭 │                    │
│  │            │              │      │秀娟稱約為新臺幣  │                    │
│  │            │              │      │8000元）          │                    │
├─┼──────┼───────┼───┼─────────┼──────────┤
│  │97年7月2日凌│臺中市南區南和│己○○│以石頭（非兇器）敲│甲○○竊盜，累犯，處│
│4 │晨2時50分許 │路38巷內      │      │破車窗（毀損部分未│有期徒刑伍月。      │
│  │            │              │      │據告訴），竊取鄭勝│                    │
│  │            │              │      │文所有之車牌號碼  │                    │
│  │            │              │      │U3-9518號自用小客 │                    │
│  │            │              │      │車內之衛星導航機1 │                    │
│  │            │              │      │臺（價值據己○○稱│                    │
│  │            │              │      │約為新臺幣6500元）│                    │
└─┴──────┴───────┴───┴─────────┴──────────┘


司法院資訊處製作；財團法人民間司法改革基金會備份。
